【裁判字號】    98,簡上,152
【裁判日期】    980220
【裁判案由】    詐欺
【裁判全文】
臺灣桃園地方法院刑事判決             98年度簡上字第152號
上  訴  人
即  被  告  甲○○
上列上訴人即被告因詐欺案件，不服本院97年度壢簡字第3228號
，中華民國97年12月31日刑事簡易判決（偵查案號：臺灣桃園地
方法院檢察署97年度偵字第23827 號），提起上訴，本院合議庭
為第二審判決如下：
    主  文
上訴駁回。
    理  由
一、按上訴期間為10日，自送達判決後起算；提起上訴，應以上
    訴書狀提出於原審法院為之，第二審法院如認為上訴逾期，
    即應以判決駁回之，刑事訴訟法第349條前段、第350條第1
    項及第367 條前段規定甚明。此於對刑事簡易案件提起上訴
    亦有適用，同法第455 條之1 第3 項亦可參照。次按送達文
    書，除該法有特別規定外，準用民事訴訟法之規定，刑事訴
    訟法第62條定有明文。再依民事訴訟法第138 條第1 項、第
    2 項之規定，送達於應受送達人之住居所、事務所或營業所
    ，不獲會晤應受送達人，亦無受領文書之同居人或受僱人時
    ，得將文書寄存送達地之自治或警察機關，並作送達通知書
    2 份，1 份黏貼於應受送達人住居所、事務所或營業所或其
    就業處所門首，另1 份置於該送達處所信箱或其他適當位置
    ，以為送達；寄存送達，自寄存之日起，經10日發生效力。
二、經查，原審於民國97年12月31日所為97年度壢簡字第3228號
    判決書正本，係於98年1 月13日送達至應受送達人上訴人即
    被告甲○○於宜蘭縣冬山鄉○○村○○路197 號之1 之住所
    ，因未獲會晤本人，亦無可受領文書之同居人或受僱人，而
    以寄存送達方式，將該判決書正本寄存於送達處所之宜蘭縣
    冬山鄉羅東分局順安派出所，並作送達通知書，粘貼於應受
    送達人住所之門首並另置一份於信箱內，以為送達，此有原
    審送達證書在卷可稽（見原審卷第9 頁），堪認原審判決書
    確實已合法送達予上訴人。經本院書記官電詢羅東分局順安
    派出所，該值班警員稱被告母簡美珠已於翌日（即14日）領
    取原審判決書，此有本院98年2 月20日辦理刑事案件公務電
    話紀錄及該警局受理訴訟文書寄存登記簿傳真影本各1 紙附
    卷為憑（見本院卷第11、12頁）。按應受送達人於寄存送達
    發生效力前領取寄存文書者，應以實際領取之時為送達之時
    ，誠屬當然（見民事訴訟法第138 條立法修正理由）。是本
    件上訴期間應自其領取判決之翌日（即98年1 月15日）起算
    10日，又被告上揭住址，依法院訴訟當事人在途期間標準，
    須加計在途期間3 日，又遇末日為例假日（適逢農曆新年國
    定假日98年1 月23日至98年1 月30日，接連98年1 月31日、
    2 月1 日為週六、日例假日），順延至上班日，則本件上訴
    期間至98年2 月2 日（該日非例假日）即屆滿，被告至遲應
    於該日向法院提出上訴狀，竟遲至98年2 月10日始向原審法
    院提起上訴，有被告刑事上訴狀附於本院卷可稽（見本院卷
    第8 頁），則其上訴顯已逾期。又縱如被告對實際領取判決
    日有所爭執，按寄存送達，自寄存之日起，經10日發生送達
    效力之規定，則本件寄存送達亦於98年1 月23日發生送達效
    力，依前開說明則被告至遲亦應於98年2 月5 日向法院提出
    上訴狀，被告遲至98年2 月10日始向原審法院提起上訴，其
    上訴顯然已逾越法定上訴期間。揆諸上開規定，本件被告之
    上訴顯屬違背法律上之程式，上訴應予駁回，並不經言詞辯
    論為之。
三、依刑事訴訟法第455 條之1 第3 項、第367 條前段、第372
    條，判決如主文。
中    華    民    國    98    年    2    月    20    日
                  刑事第九庭審判長法  官  吳為平
                                  法  官  林玉蕙
                                  法  官  蘇琬能
以上正本證明與原本無異。
不得上訴。
                                  書記官  何伊羚
中    華    民    國    98    年    2     月    20    日


司法院資訊處製作；財團法人民間司法改革基金會備份。
